【裁判字號】    92,聲再,197
【裁判日期】    920829
【裁判案由】    強盜聲請再審
【裁判全文】
臺灣高等法院臺中分院刑事裁定                    九十二年度聲再字第一九七號
    再審聲請人
    即受判決人  甲○○
右列聲請人因強盜（竊盜）案件，對於本院九十二年度上訴字第四二二號中華民國
九十二年六月二十六日確定判決（臺灣臺中地方法院九十年度訴字第三０六九號、臺
灣臺中地方法院檢察署九十年度偵字第一七一七七號）聲請再審，本院裁定如左：
      主  文
再審之聲請駁回。
      理  由
一、再審聲請人即被告甲○○（下稱被告）聲請意旨略稱：(1)被告並沒有竊取告訴人
    之提款卡，並利用自動付款設備詐欺取財，被告不知告訴人提款卡密碼，如原說
    因有借錢一萬元，於民國（下同）九十年六月二十二日下午，那案於九十年七月
    二十四日下午只有一個月又二天，原告說被告兩個人一同至郵局提領錢，由被告
    持該枚郵局提款卡插入自動提款機內提領新台幣（下同）一萬元，那郵局提款機
    錄影時間，保有兩個月保存時間，請告訴人拿出錄影存證為證。(2)九十年七月二
    十四日下午十三時十分許，告訴人打電話叫我去他店裡，說他大兒子因吸毒，被
    法院判罰金十多萬，要被告先拿錢還他，因九二一地震向原告借十四萬整理房子
    。九十年七月二十四日下午十四時向被告母親借錢，也一起至大里市農會，由母
    親農會提領一萬元，一直相處至當日下午十八時，請准我母親傳喚出庭作證。(3)
    告訴人之女洪慧敏，作證簽發本票，那是作偽證，因洪慧敏那段時間，一直待在
    台北夫家待產，請由證人賴金城、蘇清榆，也沒有來檢察署和地方法院，被告也
    不認識，請求傳喚是否有作偽證。(4)被告五叔劉其滕和原告之錄音，係和原告串
    證作偽證，請求傳喚劉其藤出庭，劉其藤要為被告作證，和告訴人當面對證。(5)
    告訴人說九十年七月二十四日郵局的錢，遭一身穿白色背心，頭戴安全帽及口罩
    盜領，說是被告，被告自八十八年肢腿開刀就一直行動不便，在看守所羈押二個
    月沒有醫治療，至大腿萎縮，要再開刀，九十一年再開刀，也沒有好如至為肢障
    礙。綜上所陳，為事實，懇請鈞長鑒察，恩准再審，接受儀器測謊，和照片科學
    鑑定等語。
二、按不得上訴於第三審法院之案件，其經第二審確定之有罪判決，如就足生影響於
    判決之重要證據漏未審酌，得為受判決人之利益聲請再審，另有罪之判決確定後
    ，因發見確實之新證據，足認受有罪判決之人應受無罪、免訴、免刑或輕於原判
    決所認罪名之判決者，得為受判決人之利益聲請再審，固為刑事訴訟法第四百二
    十一條及同法第四百二十條第一項第六款所規定。然上開刑事訴訟法第四百二十
    一條所指「漏未審酌」，係指第二審判決前已發現提出之證據，未予審酌而言，
    如所提出之證據，原審判決，因證據取捨，未予採信，尚難認為係對已提出之證
    據漏未審酌。另所謂發現確實之新證據，係指就新證據之本身形式上觀察，毋須
    經調查程序，顯然可認當足以動搖原確定之判決者而言，此亦經最高法院著有四
    十年台抗字第二號判例，可資參酌。
三、經查：(一)、本院原確定判決於判決理由中對於證人洪慧敏、賴金城、蘇清榆、劉
    其滕證詞之取捨已敘明「證人洪慧敏亦證稱：告訴人平日自己不會操作提款機領
    款，均須由伊或伊弟弟代為提領，亦不知告訴人曾借款十四萬元與被告等語（見
    偵查卷第五一頁反面，見原審卷第七三頁至第七四頁）」（見判決書第五頁第一
    之(二)項）、「又依告訴人林美鶯於九十年十一月二日偵查中所提出之與證人即被
    告甲○○叔叔劉其籐通話內容（即編號Ａ之錄音帶）：『（告訴人）‧‧‧你看
    錄影帶這樣看是不是？（劉其籐）看是啦，怎麼不是，（告訴人）你自己姪子看
    那麼久了，相信你也知道‧‧‧（劉其籐）無啦，我是講你如果要做也不要做自
    己這些認識，做別人我們不認識，他胡亂做‧‧‧』，業經原審當庭勘驗該錄音
    帶屬實，並有譯文一份附卷可考（見原審卷第八二頁以下），而證人劉其籐亦自
    承該對話之人確為其本人」（見判決書第六頁第一之(三)項）、「另證人即告訴人
    林美鶯友人賴金城亦於警詢時及偵查中證述：當日晚上八時三十分許，伊前往小
    吃店，見告訴人昏睡中，經喚醒告訴人後，告訴人仍表示頭痛，告訴人隨後開始
    檢查財物，卻從櫃內原放置提款卡處發現有置放中華電信股份有限公司電話ＩＣ
    卡一張等語（見偵查卷第八頁及其反面、第二六頁）．．．與被告相識達三年之
    證人蘇清榆亦證述：『從錄影帶中該男子之眼神、體型及走路模樣，可確定該人
    即為被告』等語（見偵查卷第九頁及其反面、第二六頁）。」（見判決書第七頁
    第一之(四)項）綦詳，並非未斟酌上開證人等之證詞。原確定判決亦說明告訴人所
    有上開郵局帳戶，確曾於九十年七月二十四日遭一身穿白色背心、頭戴安全帽及
    口罩之男子於前揭時間分五次提領共計十萬元（不含跨行提款手續費），亦有該
    郵局儲金簿明細表影本一份、提款機錄影帶二捲暨翻拍照片六張在卷可按（見偵
    查卷第一三頁至第一六頁），是以被告聲請意旨所稱：其大腿萎縮至為肢障礙云
    云，提出身心障礙手冊供佐證，非可就此新證據之本身形式上觀察，毋須經調查
    程序，顯然可認當足以動搖原確定之判決。(二)、再審聲請意旨所稱：九十年七月
    二十四日下午十四時伊向母親借錢，也一起至大里市農會，由母親農會提領一萬
    元，一直相處至當日下午十八時云云，經原確定判決於理由中敘明「至於被告復
    辯稱：上開提領時間，伊實係陪同其母親劉黃修前往臺中縣大里市農會內新辦事
    處之自動櫃員機提款，不可能在同一時間前往告訴人所指訴地點領款云云，且經
    原審函請被告母親劉黃修該帳戶所設立之南投縣竹山鎮農會提供當日詳細提款時
    間結果，該帳戶當日亦有提領款項紀錄（見原審卷第一二二頁），惟姑不論該筆
    款項提領人是否確為被告陪同前往一事尚屬不明，且提領時間亦為下午五時十九
    分十二秒，有該農會回函所附提領紀錄影本一份附卷可查，均與前揭被告前往盜
    領告訴人款項之時間相隔達一小時或二小時，自亦難據之為有利被告之認定。」
    （見判決書第八頁第一之(四)項），並非未審酌此一事實。(三)、至於被告聲請意旨
    稱願意接受測謊及照片科鑑定云云，核屬調查新證據之聲請，與再審聲請之要件
    不合。綜上所述，本件被告聲請再審，與上揭法條規定要件不合，為無理由，應
    駁回其聲請。
四、據上論斷，應依刑事訴訟法第四百三十四條第一項裁定如主文。
中      華      民      國    九十二    年      八      月    二十九    日
                                    臺灣高等法院臺中分院刑事第七庭
                                          審判長法  官  林  榮  龍
                                                法  官  黃  日  隆
                                                法  官  江  錫  麟
右正本證明與原本無異。
不得再抗告。
                                                書記官  陳  振  海
中      華      民      國      九十二   年       九      月     一     日
                                                                        Ｆ


司法院資訊處製作；財團法人民間司法改革基金會備份。
